# Miriam Beatriz Pradelli

Empleada de farmacia



#### Perfil

**Email** 

miribeapradelli@gmail.com

**Teléfono** 

1137728501

Dirección

AV. Barcala 1534 ITUZAINGO

Ciudadanía

Argentina

Fecha de nacimiento

1981-12-30

**Estado civil** 

Soltera

### **Habilidades**

Capacidad iniciativa.

Adaptabilidad.

Trabajo en equipo.

Habilidades comunicativas

Versatilidad.

Creatividad

Seriedad.

#### **Software**

FARMASYS FARMATRONIC SIFACO Empleada de farmacia con mas de 6 años de experiencia en el sector.

Capacidad para proporcionar un servicio de atención al cliente exepcional.

Puntualidad y compromiso en el desarrollo de las tareas que me sean requeridas.

Compañerismo y trabajo en equipo.

## **Experiencia**

2020-02

#### Empleada de farmacia

- actualmente

Farmacia Moderna Central Oeste, MORON

- Atención al público (cliente-paciente), orientacion, interpretación de recetas médicas, dispensación de medicamentos.
- Manejo de sistema SIFACO.
- Obras sociales. prepagas, pami y atención particular.
- Control de precios . vencimientos.
- Desarrollo e implementación de mejoras en el sistema de organización de la farmacia
- Comunicación eficiente con los clientes para garantizar una información adecuada sobre los servicios de la compañía.
- Búsqueda de soluciones que garanticen la satisfacción del cliente y al mismo tiempo sean viables para la compañía.
- Atención y asesoramiento al cliente.

2019-02 - 2020-02

## Empleada de farmacia

Farmasol, Ituzaingo

- Atención al cliente (cliente-paciente) orientación, interpretación de recetas médicas, dispensación de medicamentos.
- Manejo de sistema FARMATRONIC.
- Control de precios, control de stock.
- Atención telefónica, particular , obra sociales , prepagas y reintegros
- Preparación de pedidos.
- Facturacion y validacion de obras sociales. Pedidos a drogueria.
- Control de rotación y vencimiento en medicamentos y perfumeria.
- Manejo de caja, apertura / cierre
- Excepcionales recursos para ofrecer a cada cliente un servicio personal de primer nivel y una amable soporte para aumentar las ventas y la satifaccion del cliente.

2015-08

#### Empleada de farmacia

- 2019-05 Farmacia San Jose, Ciudadela

- Atención al cliente (cliente-paciente) orientacion, interpretacion de recetas médicas.
- Manejo de sistema FARMASYS.
- Control de stock y pedido a drogueria
- Menejo de caja, facturación y validación de obras sociales.
- Preparación de pedidos.
- Atencion telefónica.
- Habilidades de respuesta rapida y servicio dinamico para establecer relaciones con los clientes , mejorando los indices de venta y retorno.
- Cobro en la caja y por teléfono, con tarjeta de crédito y en efectivo.

## Educación

2002-03

#### Secundario, Bachiller en Ciencias sociales

- 2005-12

Alfonsina Storni- AUPI EEM 5, ITUZAINGO